【裁判字號】    99,小上,2
【裁判日期】    990225
【裁判案由】    給付電費
【裁判全文】
臺灣士林地方法院民事判決               99年度小上字第2號
上  訴  人  上暘投資顧問股份有限公司
法定代理人  甲○○
被上訴人    台灣電力股份有限公司台北市區營業處
法定代理人  乙○○
上列當事人間給付電費事件，本院判決如下：
    主  文
上訴駁回。
第二審訴訟費用新臺幣壹仟伍佰元由上訴人負擔。
    事實及理由
一、被上訴人起訴主張：上訴人就坐落臺北市○○路150 號地下
    2 樓建物（下稱：系爭建物）之一部分，積欠民國96年1 月
    、3 月及4 月結算電費共計新臺幣（下同）6,471 元（下稱
    ：系爭電費），迭經被上訴人派人催討，仍未予繳付，為此
    提起本件訴訟，訴請上訴人給付6,471 元及自支付命令送達
    被告之翌日起至清償日止，按年息5%計算之利息。
    上訴人則以：系爭建物係停車位，上訴人原固為其部分之所
    有權人，但於93年1 月9 日已移轉訴外人梁順良，況上訴人
    為系爭建物部分所有權人時，每停車位以按月600 元計算之
    金額繳付管理費，管理費應即包括水電費、修繕費在內，因
    此本件積欠之電費應向當時的自治委員會收取等語為辯。
二、原審審理結果以：被上訴人主張之事實，業經提出與所述相
    符之電費收據、公司登記資料、營業規則以及過戶登記單等
    為證，應堪信為真實。又依被上訴人提出之電費收據以及營
    業規則第12條所約定，足認上訴人仍為96年1 月、3 月及4
    月繳交系爭電費之契約相對人，故不影響其依約所應負之清
    償責任。上訴人於93年1 月9 日將系爭地下停車位轉讓他人
    時，竟疏未辦理用電過戶，其自仍應負支付電費之責。另上
    訴人關於積欠電費應向當時的自治委員會收取之主張，因未
    能舉證以實其說，尚無可採。因認被上訴人訴請上訴人給付
    電費6,471 元，及自逾繳付期限後之98年8 月15日起，至清
    償日止按法定利率即週年利率5%計算之利息，應為有理由，
    為心證之所由得，爰為上訴人部分敗訴之判決，經核於法並
    無違背。
三、上訴意旨雖復以：(一)電業法第59條規定並未授權被上訴人訂
    立有關過戶規則，被上訴人於營業規則中限制原申請者單方
    辦理過戶，不當限制上訴人行使權利，依民法第247 條之1
    規定，應屬無效。況營業規則係被上訴人內部行政管理規定
    ，非得以該規定拘束上訴人。(二)上訴人係配合被上訴人要求
    於地下2 樓即系爭建物新增電表，但系爭建物移轉所有權後
    ，被上訴人卻不准上訴人過戶，強收上訴人電費，被上訴人
    以其獨占勢力制訂不平等之營業規則要求用電者遵守，顯失
    公平，認原審有判決不備理由之違誤云云。惟：
  (一)按繼續性契約非經終止，不生向將來消滅之法律效果。本件
    上訴人於原審僅抗辯系爭建物所有權已於93年1 月9 日移轉
    梁順良，及曾繳交管理費予自治委員會等情（原審卷第39頁
    調解程序筆錄參照），並未主張其曾向被上訴人為終止契約
    之表示，並就終止契約之事實為舉證（依民事訴訟法第436
    條之28規定並不得於第二審提出新攻擊防禦方法），復無供
    電契約法律關係因建物所有權之移轉而當然由後手繼受之特
    別規定，是原審判決認定上訴人於96年1 月、3 月及4 月時
    仍為兩造間供電契約之當事人，故仍有給付該期間電費之義
    務，自無違誤。
  (二)承上所述，上訴人未曾終止兩造間供電契約或辦理用電過戶
    等情，既為原審認定之事實，則無論有無適用被上訴人之營
    業規則，均不生終止供電契約之效果。上訴意旨以被上訴人
    所訂營業規則不得拘束上訴人、顯失公平、不當限制上訴人
    行使權利，依民法第247 條之1 規定應屬無效等節，均不影
    響上訴人於兩造間供電契約終止前之96年1 月、3 月及4 月
    ，應依約繳付電費之義務。
四、從而，本件依上訴人上訴意旨已足認其上訴為無理由，爰依
    民事訴訟法第436 條之29第2 款規定，不經言詞辯論，判決
    駁回其上訴，並確定如主文所示金額之訴訟費用由上訴人負
    擔。
五、據上論結，本件上訴為無理由，依民事訴訟法第436 條之29
    第2 款、第436 條之32第2 項、第449 條第1 項、第78條、
    第436 條之32第1 項、第436 條之19，判決如主文。
中    華    民    國    99    年    2     月    25   日
                  民事第一庭  審判長法  官  俞慧君
                                    法  官  李瑜娟
                                    法  官  王本源
以上正本證明與原本無異。
本件判決不得上訴。
中    華    民    國    99    年    2     月    26    日
                                    書記官  陳淑女

司法院資訊處製作；財團法人民間司法改革基金會備份。
